【裁判字號】    90,易,1035
【裁判日期】    900518
【裁判案由】    傷害
【裁判全文】
臺灣臺中地方法院刑事判決                          九十年度易字第一０三五號
    公  訴  人  臺灣臺中地方法院檢察署檢察官
    被      告  丙○○
右列被告因傷害案件，經檢察官提起公訴（九十年度偵字第二一一七號），本院判決
如左：
    主  文
丙○○傷害人之身體，累犯，處拘役肆拾日，如易科罰金，以參佰元折算壹日。
    事  實
一、丙○○曾於民國八十七年七月間，因詐欺案件經臺灣板橋地方法院判處有期徒刑
    十月確定，於八十九年五月六日執行完畢。其與丁○○原為男女朋友，嗣因故發
    生糾紛因而情感破裂，且有多起民、刑事案件在法院訴訟中。八十九年十二月四
    日上午十一時三十分許，丙○○與丁○○均因本院八十九年度中簡字第二四０九
    號民事案件至本院司法大廈第三十三法庭應訊，雙方於庭訊後走出法庭欲離開法
    院時，在二樓往一樓樓梯轉角平台處，因追討財物之事又發生爭執，丙○○竟基
    於普通傷害之犯意，徒手毆打丁○○，致丁○○受有右側眼眼下緣紅色傷痕二×
    ０．三公分、右側手背紅色傷痕六×五公分之傷害。
二、案經丁○○訴請臺灣臺中地方法院檢察署檢察官偵查起訴。
    理  由
一、訊據被告丙○○對於右揭時地與告訴人丁○○因追討財產之事發生爭執之事實供
    承不諱，然矢口否認有何傷害犯行，辯稱：伊未打丁○○，丁○○如果真有被伊
    打傷，應該會當場向值勤法警表示才合常理；丁○○身上的傷，可能是離開法院
    後被乙○○抓的，再到臺中醫院驗傷來誣陷伊傷害云云。然查：右揭傷害事實，
    業據告訴人丁○○指訴綦詳，核與案發當時在現場目睹經過之證人甲○○、乙○
    ○證述之情節相符；而告訴人受有右側眼眼下緣紅色傷痕二×０．三公分、右側
    手背紅色傷痕六×五公分之傷害，亦有行政院衛生署臺中醫院出具之診斷證明書
    一紙在卷可稽。本院再參諸被告與告訴人間有多起民、刑事案件正在訴訟中，雙
    方關係惡劣，且於前開民事案件開庭後又在樓梯間發生爭吵；及告訴人離開法院
    後隨即於當日上午十一時五十六分前往臺中醫院驗傷等情綜合判斷，告訴人所受
    右揭傷害，應係遭被告毆打所致無疑。從而被告所辯上情，無非卸責之詞，不足
    採信。本件事證明確，被告犯行堪以認定。
二、核被告所為，係犯刑法第二百七十七條第一項之普通傷害罪。被告於八十七年七
    月間，因詐欺案件經臺灣板橋地方法院判處有期徒刑十月確定，於八十九年五月
    六日執行完畢，此有臺灣臺中地方法院檢察署刑案查註紀錄表在卷可按，其於受
    有期徒刑之執行完畢後，五年以內再犯有期徒刑以上之本罪，為累犯，應加重其
    刑。本院審酌被告有詐欺、恐嚇等前科，素行不良，其犯罪之動機、手段，告訴
    人所受傷害尚屬輕微，犯後未坦承犯行之態度等一切情狀，量處如主文所示之刑
    ，並諭知易科罰金之折算標準。
據上論斷，應依刑事訴訟法第二百九十九條第一項前段，刑法第二百七十七條第一項
、第四十七條、修正後刑法第四十一條第一項前段，罰金罰鍰提高標準條例第一條前
段、第二條，判決如主文。
中      華      民      國      九十      年      五      月    十八    日
                                          法  官  游  文  科
右正本證明與原本無異。
如不服本判決，應於送達後十日內向本院提出上訴狀（須附繕本），上訴於台灣高等
法院台中分院。
                                        書記官
中      華      民      國      九十      年      五      月    十八    日
附錄論罪科刑法條
刑法第二百七十七條：
傷害人之身體或健康者，處三年以下有期徒刑、拘役或一千元以下罰金。
犯前項之罪因而致人於死者，處無期徒或七年以上有期徒刑，致重傷者，處三年以上
十年以下有期徒刑。


司法院資訊處製作；財團法人民間司法改革基金會備份。
